【裁判字號】    98,簡上,433
【裁判日期】    981216
【裁判案由】    業務侵占
【裁判全文】
臺灣臺北地方法院刑事判決             98年度簡上字第433號
上  訴  人  臺灣臺北地方法院檢察署檢察官
被      告  甲○○
上列上訴人因被告業務侵占案件，不服本院於中華民國98年8 月
14日所為之98年度簡字第3095號第一審簡易判決（聲請案號：臺
灣臺北地方法院檢察署98年度偵字第10588號），提起上訴，本
院管轄之第二審合議庭判決如下：
    主      文
上訴駁回。
    事實及理由
一、本案經本院審理結果，認第一審簡易判決認事用法及量刑均
    無不當，應予維持，並引用第一審判決書記載之事實、證據
    及理由（如附件）。
二、上訴意旨略以：被告犯後雖坦承業務侵占犯行，然並未與告
    訴人達成和解，亦未表達歉意，態度不佳，難認其有悔悟之
    意，亦無從認定其有暫不執行刑罰之情事，不宜給予緩刑等
    語。經查：
（一）原審經審理結果，認被告犯罪事證明確，因而適用刑法第
      28條、第336條第2項、第41條第1項前段、第74條第1項第
      1款、第2項第3款，刑法施行法第1條之1等規定，並審酌
      被告未曾受有期徒刑以上刑之宣告、已對犯行坦承不諱、
      且經原審曉諭後，也透過辯護人尋求向告訴人道歉認錯之
      機會、其素行情形等一切情狀，由原審量處被告有期徒刑
      9月，並斟酌前揭各點，認所宣告之刑，仍以暫不執行為
      當，爰併予宣告緩刑3年，以勵自新，並課予被告「被告
      甲○○應於民國九十八年十一月三十日前，給付貴都飯店
      即乙○○○新臺幣二十萬元。」之條件，以確保告訴人權
      益。經核其認事用法，均無違誤，量刑亦屬妥適。
（二）至上訴人以被告案發迄今尚未與告訴人達成和解、亦未表
      達歉意、態度不佳而無悔悟等情，認原審不宜給予緩刑云
      云。惟按，「緩刑之宣告，除應具備一定條件外，並須有
      可認為以暫不執行刑罰為適當之情形，始得為之，固屬法
      院裁判時得依職權裁量之事項。惟法院行使此項裁量職權
      時，必須符合所適用之法規之目的，更進一步言，必須受
      法律秩序之理念所指導，即應受比例原則、平等原則等一
      般法律原則之支配；此之所謂比例原則，指法院行使此項
      職權判斷時，須符合客觀上之適當性、相當性及必要性之
      價值要求，不得逾越，用以維護刑罰之均衡；而所謂平等
      原則，非指一律齊頭式之平等待遇，應從實質上加以客觀
      判斷，對相同之條件事實，始得為相同之處理，倘若條件
      事實有別，則應本乎正義理念，予以分別處置，禁止恣意
      為之。」，此有最高法院96年度台上字第1090號、95年度
      台上字第2823號判決可資參照。次按「刑之量定及緩刑之
      宣告，係事實審法院自由裁量之事項，倘未逾法律規定之
      範圍，或濫用其權限，即不得任意指為違法。」，亦有最
      高法院98年度台上字第7224號判決意旨可資參照。經查，
      被告於本院審理時對起訴之犯罪事實坦承不諱，且已當庭
      表示願向告訴代理人表達歉意（見審卷第18頁），而被告
      亦已依照原審緩刑之條件交付告訴人20萬元支票1紙，而
      告訴人已將上開支票兌現提領（見審卷第28頁告訴代理人
      之陳述），並有臺北富邦銀行新臺幣20萬元、受款人為乙
      ○○○之支票影本1紙在卷足憑（見審卷第20頁），足認
      被告實已填補告訴人15萬元之損害，並支付相當之賠償金
      額，故原審法官於原判決量刑時，已依刑法第57條應審酌
      之事項及上開最高法院之判決意旨加以斟酌，衡酌被告素
      行、犯罪動機、手段、目的、所生危害、犯後態度及積極
      尋求向告訴人道歉認錯之機會等一切情狀，認所宣告之刑
      （原判處有期徒刑9月）以暫不執行為當，併予宣告緩刑3
      年，並課予被告如附表所示之條件，依前開判決意旨，本
      院認符合比例原則、平等原則，且未濫用其權限，經核無
      不合。告訴人與上訴人於本件未提其他量刑可資審酌之新
      事證，遽指原審宣告緩刑不當，其上訴為無理由，應予駁
      回。
三、應適用之法律依據：刑事訴訟法第455條之1第1項、第3項、
    第368條、第373條。
本案經檢察官張世和到庭執行職務。
中    華    民    國    98    年    12    月    16    日
                  刑事第十一庭  審判長法  官  劉方慈
                                      法  官  黃紹紘
                                      法  官  顧正德
以上正本證明與原本無異。
本判決不得上訴。
                                      書記官  郭錦賢
中    華    民    國    98    年    12    月    21    日

司法院資訊處製作；財團法人民間司法改革基金會備份。
